臺灣桃園地方法院刑事判決　　　　　　　95年度訴字第2449號
公　訴　人　臺灣桃園地方法院檢察署檢察官
被　　　告　甲○○
上列被告因毒品危害防制條例案件，經檢察官提起公訴（95年度
毒偵字第4220號），被告於本院準備程序進行中，就被訴事實為
有罪之陳述，經本院告知簡式審判程序意旨，並聽取公訴人及被
告之意見後，本院合議庭裁定由受命法官獨任依簡式審判程序審
理，本院判決如下：
    主  文
甲○○施用第一級毒品，累犯，處有期徒刑捌月。
    事  實
一、甲○○前於民國90年間因施用毒品案件，經裁定送觀察、勒
    戒，於90年9 月6 日入觀察、勒戒處所執行後，認無繼續施
    用傾向，而於90年9 月26日執行完畢釋放出所，並經臺灣桃
    園地方法院檢察署以90年度毒偵字第1483號為不起訴處分確
    定。又於92年間再犯施用毒品案件，經臺灣桃園地方法院檢
    察署檢察官向本院聲請裁定觀察、勒戒，認有繼續施用傾向
    ，再聲請裁定送強制戒治並提起公訴，強制戒治部分因93年
    間毒品危害防制條例修正公佈施行而釋放，起訴部分則經本
    院以93年訴字第1249號判處有期徒刑7 月確定。另於93年間
    又因兩次竊盜案件，經本院分別判處有期徒刑7 月、有期徒
    刑6 月確定。嗣上開三罪（違反毒品危害防制條例、竊盜）
    經裁定應執行有期徒刑1 年6 月確定，刑期起算日94年2 月
    3 日，而於95年3 月7 日縮短刑期假釋出監，縮刑期滿日期
    95 年4月22日，在有期徒刑所餘刑期內未經撤銷假釋，以已
    執行論。詎仍未戒除毒癮，於前案觀察勒戒執行完畢5 年內
    ，復基於施用第一級毒品海洛因之犯意，於95年8 月8 日10
    時許在桃園縣八德市○○路某空屋內，以香菸沾毒品海洛因
    方式，施用毒品海洛因1 次。嗣為警於95年8 月9 日凌晨1
    時許，在八德市○○路○ 段886 號前查獲，並採驗尿液結果
    呈鴉片類（海洛因）陽性反應，始悉上情。
二、案經桃園縣政府警察局八德分局報告臺灣桃園地方法院檢察
    署檢察官偵查起訴。
    理  由
一、程序部分：本件被告甲○○所犯係死刑、無期徒刑或最輕本
    刑為3 年以上有期徒刑以外之罪，其於準備程序中就被訴事
    實為有罪之陳述，經本院告知簡式審判程序之旨，並聽取當
    事人意見後，經本院合議庭依刑事訴訟法第273 條之1 第1
    項規定裁定由受命法官獨任進行簡式審判程序，合先敘明。
二、上揭事實，業經被告甲○○迭於檢察官訊問及本院審理時坦
    承不諱。又被告為警於上述時、地查獲，採驗尿液送鑑定結
    果，確呈嗎啡（施用毒品海洛因代謝物為嗎啡）陽性反應，
    有桃園縣政府警察局八德分局偵辦毒品案件被採尿人姓名編
    號對照表、檢體監管紀錄表及台灣檢驗科技股份有限公司濫
    用藥物尿液檢驗報告各1 份附卷可稽（見偵查卷第18、33、
    34頁）。足見上揭事實，除被告不利於己自白外，並有上述
    補強證據足佐，堪認被告自白與事實相符。復查被告已曾於
    90年間因施用毒品案件，經裁定送觀察、勒戒，於90年9 月
    6 日入觀察、勒戒處所執行後，認無繼續施用傾向，而於90
    年9 月26日執行完畢釋放出所，並經臺灣桃園地方法院檢察
    署以90年度毒偵字第1483號為不起訴處分確定。又於92年間
    再犯施用毒品案件，經臺灣桃園地方法院檢察署檢察官向本
    院聲請裁定觀察、勒戒，認有繼續施用傾向，再聲請裁定送
    強制戒治並提起公訴，強制戒治部分因93年間毒品危害防制
    條例修正公布施行而釋放，起訴部分經本院以93年訴字1249
    號判處有期徒刑7 月確定乙節，有臺灣高等法院被告前案紀
    錄表、臺灣桃園地方法院檢察署刑案資料查註紀錄表各1 份
    附卷可按，被告於前案觀察、勒戒執行完畢後5 年內，再犯
    毒品危害防制條例第10條之罪，可堪認定。綜述，本件事證
    已明，被告犯行洵堪認定。
三、按海洛因係毒品危害防制條例第2 條第2 項第1 款所定之第
    一級毒品，被告予以施用。核被告所為，係犯毒品危害防制
    條例第10條第1 項施用第一級毒品罪。其持有第一級毒品海
    洛因之低度行為，應為施用之高度行為吸收，不另論罪。被
    告曾有如事實欄所載之犯行及執行情形，有臺灣高等法院被
    告前案紀錄表、臺灣桃園地方法院檢察署刑案資料查註紀錄
    表在卷可按，其於5 年內故意再犯本案有期徒刑以上之罪，
    為累犯，應依刑法第47條第1 項規定加重其刑。爰審酌被告
    已有多次施用毒品之前科，猶再犯本案，顯見自制能力薄弱
    ，應予較長之隔離，促其改正惡習，復徵其施用毒品之次數
    1 次及犯罪後尚能坦承犯行等一切情狀，量處如主文所示之
    刑。另扣案注射針筒1 支，被告否認係其所有，且查無證據
    證明係被告所有供犯罪所用之物，又非違禁物，爰不併予宣
    告沒收，併此敘明。
據上論斷，應依刑事訴訟法第273 條之1 第1 項、第299 條第1
項前段，毒品危害防制條例第10條第1 項，刑法第11條、第47
條第1 項，判決如主文。
本案經檢察官郝中興到庭執行職務。
中　　華　　民　　國　　96　　年　　1　　月　　26　　日
                  刑事第五庭    法　官　邱滋杉
以上正本證明與原本無異。
如不服本判決，應於送達後10日內，向本院提出上訴狀（應附繕
本），上訴於臺灣高等法院。
                                書記官　高文靜
中　　華　　民　　國　　96　　年　　1　　月　　26　　日
附錄本案論罪科刑法條：
毒品危害防制條例第10條
施用第一級毒品者，處 6 月以上 5 年以下有期徒刑。
施用第二級毒品者，處 3 年以下有期徒刑。
